臺灣高雄地方法院民事判決
111年度雄小字第1508號
原      告  楊琇瓊  
被      告  林怡萍  

上列當事人間損害賠償(交通)事件，本院民國111年8月8日辯論
終結，判決如下：
    主  文
被告應給付原告新臺幣13,671元及自民國111年5月27日起至清償
日止按週年利率百分之5計算之利息。
原告其餘之訴駁回。
訴訟費用新臺幣由被告負擔百分之70，餘由原告負擔。
本判決第1項得假執行。但被告以新臺幣13,671元為原告供擔保
後得免為假執行。
    理由要領
一、原告主張略以被告於民國110年5月11日駕駛車輛行經高雄市
    新興區中正二路近尚信街口時，疏未保持足以煞停之距離，
    不慎撞擊前方原告所有車牌號碼000-0000號車輛(下稱系爭
    車輛)，受有維修費用新臺幣（下同）15,000元及租車費用4
    ,500元之損害，應由被告賠償之；被告固就發生事故不爭執
    ，辯稱維修費用應扣除折舊，且租車費用不是營業用請求無
    理由等詞置辯。
二、按汽車行駛時，駕駛人應注意車前狀況及兩車併行之間隔，
    並隨時採取必要之安全措施，道路交通安全規則第94條3項
    定有明文。被告駕駛車輛行駛在系爭車輛後方，自應注意車
    前狀況，仍與前方系爭車輛發生碰撞，可見有未注意車前狀
    況疏未保持足以反應煞停距離，就本件事故發生自有過失。
    原告請求被告負賠償責任有理由。惟損害賠償係回復原有狀
    態，故更換零件應扣除折舊，系爭車輛103年5月出廠，至本
    件事故發生時，已逾行政院公布耐用年數5年，零件已完全
    折舊，故維修費用零件費用6,995元折舊後為1,166元【零件
    費用(耐用年數+1)】，加計不折舊之工資8,005元後為9,171
    元。又系爭車輛維修期間，被告因不能使用系爭車輛，承租
    其他車輛代替系爭車輛使用，並提出收據為證，此係因不能
    使用系爭車輛所需額外支出費用之損害，與是否營業無關，
    故原告請求租車費用4,500元亦屬有憑。
三、從而，原告請求被告給付13,671元(維修費用9,171元及租車
    費用4,500元)及自起訴狀繕本送達翌日即111年5月27日起至
    清償日止按週年利率百分之5計算之利息為有理由應予准許
    ，逾此範圍之請求無理由應予駁回。
四、本件原告勝訴部分係小額程序為被告敗訴之判決，依民事訴
     訟法第436 條之20規定，就原告勝訴部分應依職權宣告假
    執 行。並依職權為供擔保免為假執行之諭知。
五、訴訟費用負擔之依據：民事訴訟法第79條。本件訴訟費用額
     ，依職權確定如主文所示金額。　　
中　　華　　民　　國　　111 　年　　8 　　月　　22　　日
                  高雄簡易庭　法　　　官  楊詠惠
以上正本係照原本作成。
民事訴訟法第436 條之24第2 項：對於本判決之上訴，非以違背
法令為理由，不得為之。
如對本判決上訴，須於判決送達後20日內向本院提出上訴狀，並
須表明原判決所違背之法令及其具體內容與依訴訟資料可認為原
判決有違背法令之理由。
中　　華　　民　　國　　111 　年　　8 　　月　　22　　日
      　　　　　　　　　　　　書　記　官  蔡佩珊